【裁判字號】    97,簡上,129
【裁判日期】    970402
【裁判案由】    竊盜
【裁判全文】
臺灣高雄地方法院刑事判決             97年度簡上字第129號
    上  訴  人
    即  被  告  乙○○
上列上訴人即被告因竊盜案件，不服本院96年度簡字第6656號中
華民國96年12月28日第一審判決（聲請簡易判決處刑案號：96年
度偵字第28444 號）提起上訴，本院管轄第二審之合議庭進行簡
式審判程序後，判決如下：
    主    文
上訴駁回。
    事實及理由
一、本件上訴人即被告所犯係死刑、無期徒刑、最輕本刑為3年
    以上有期徒刑以外之罪，其於審判程序中就被訴事實為有罪
    之陳述，經本院告知簡式審判程序之旨，並聽取公訴人及被
    告之意見後，合議庭乃裁定改行簡式審判程序，合先敘明。
    又依改行簡式判程序之故，本件並無刑事訴訟法第159 條第
    1 項規定之適用，亦予指明。
二、本案經本院審理結果，認第一審簡易判決之認事用法及量刑
    均無不當，應予維持，並引用如附件第一審簡易判決書（含
    聲請簡易判決處刑書）記載之事實、證據及理由。
三、原審以被告事證明確，並審酌被告有多項竊盜犯罪前科，素
    行不佳（見台灣高等法院被告前案紀錄表），竟不知悔改，
    再為本案竊盜犯行，非但侵害被害人之財產法益，亦嚴重危
    害社會治安等一切具體情狀，量處被告有期徒刑6 月，並諭
    知以新台幣1,000 元折算1 日之易科罰金折算標準，其認事
    、用法及量刑均無不當。至上訴人上訴意旨雖以：被告犯後
    均坦承犯行，原審判決過重，請求從輕量刑云云。惟查法官
    於有罪判決中，究應如何量處罪刑，為實體法賦予審理法官
    裁量之刑罰權事項，法官行使此項裁量權，自得依據個案情
    節，參諸刑法第57條所定各款犯罪情狀之規定，於該法定刑
    度範圍內，基於合義務性之裁量，量處被告罪刑。亦即法院
    行使此項裁量權，應受一般法律原理原則之拘束，須符合法
    律授權之目的、法律秩序之理念、國民法律感情及一般合法
    有效之慣例等規範，並應遵守比例原則及平等原則之意旨，
    否則即可能構成裁量濫用之違法（另參見最高法院86年度台
    上字第7655號判決）。如非有裁量逾越或裁量濫用之明顯違
    法情事，自不得擅加指摘其違法或不當，即使上級審對下級
    審裁量權之審查，亦應同此標準，此不僅在保障法官不受任
    何制度外之不當干涉，更保障法官不受制度內之異質干涉，
    此方符憲法第80條所宣示獨立審判之真義。本院認原審已斟
    酌刑法第57條所規定之一切量刑事由，且所量處之刑度尚屬
    適當，上訴人上訴意旨指摘原判決量刑不當，尚難憑取，應
    予駁回。
據上論斷，應依刑事訴訟法第455 條之1 第1 項、第3 項、第27
3 條之1 第1 項、第368 條、第373 條，判決如主文。
本案經檢察官甲○○到庭執行職務。
中    華    民    國    97    年    4     月    2     日
                  刑事第三庭  審判長法  官  蔡國卿
                                    法  官  蔡書瑜
                                    法  官  何佩陵
以上正本證明與原本無異。
不得上訴。
中    華    民    國    97    年    4     月    2     日
                                    書記官  鍾淑美
附錄本案論罪科刑法條：
中華民國刑法第320條
意圖為自己或第三人不法之所有，而竊取他人之動產者，為竊盜
罪，處5 年以下有期徒刑、拘役或 5 百元以下罰金。
意圖為自己或第三人不法之利益，而竊佔他人之不動產者，依前
項之規定處斷。
前二項之未遂犯罰之。


司法院資訊處製作；財團法人民間司法改革基金會備份。
